【裁判字號】    99,智簡上,2
【裁判日期】    990505
【裁判案由】    違反商標法
【裁判全文】
台灣屏東地方法院刑事判決      99年度智簡上字第2號
公  訴  人  臺灣屏東地方法院檢察署檢察官
被      告
即上  訴人  乙○○
上列上訴人即被告因違反商標法案件，不服台灣屏東地方法院98
年度簡字第1702號中華民國98年11月25日第一審簡易判決（聲請
簡易判決處刑案號98年度偵字第3746號），提起上訴，本院管轄
之第二審合議庭判決如下：
    主  文
上訴駁回。
乙○○緩刑貳年。
    事  實
一、乙○○明知馬桶國際洋行有限公司（以下簡稱馬桶洋行）之
    猴頭設計圖商標業經馬桶洋行之負責人甲○○向我國經濟部
    智慧財產局申請註冊取得商標專用權，現仍在專用期間，如
    未經商標權人同意，不得於同一或類似商品使用相同或近似
    之商標圖樣，且上開商標圖樣亦為馬桶洋行之負責人甲○○
    享有美術著作權之著作物，詎乙○○未經馬桶洋行或甲○○
    之同意或授權，竟基於販賣仿冒商標商品暨擅自以重製方法
    侵害著作財產權及散布侵害著作財產權重製物之犯意，自民
    國97年12月起至98年1月7日止，在位於屏東縣潮州鎮○○里
    ○○路253之3號「進化論空力場」以他人傳檔製作上開馬桶
    洋行之商標貼紙，並在上開處所，利用電腦、網路連線設備
    連線至「雅虎奇摩」拍賣網站，以其所申請之「duck_306」
    帳號，在該網站上，以每件約1百多元不等之價格，刊登販
    賣上開仿冒商品訊息，供有意購買之不特定人士上網競標，
    得標者並將價款匯至其所有之中華郵政股份有限公司（帳號
    ：0000000-0000000號），藉此販售予不特定人牟利。嗣於
    馬桶洋行業務人員報警，經警循線查獲，始知上情，並扣得
    仿冒「猴頭」商標圖樣之貼紙3張。
二、案經馬桶洋行告訴暨由內政部警政署保安警察第二總隊第一
    大隊第三中隊報告臺灣屏東地方法院檢察署檢察官偵查起訴
    。
    理  由
一、訊據被告乙○○對於上揭時、地販賣仿冒商標商品及擅自以
    重製方法侵害著作財產權、散布侵害著作權重製物犯行坦承
    不諱，並有扣案之仿冒貼紙3張、網路列印畫面、照片8張、
    經濟部智慧財產局商標資料檢索表、馬桶洋行鑑識證明書1
    紙附卷足稽，被告犯行堪以認定。
二、核被告所為，係犯商標法第82條之非法販賣侵害商標商品罪
    、著作權法第91條第2 項之意圖銷售而擅自以重製之方法侵
    害他人之著作財產權罪、著作權法第91條之1 第2 項之明知
    係侵害著作權之重製物而散佈罪。被告所犯著作權法第91條
    之1 第2 項之明知係侵害著作權之重製物而散佈之低度行為
    ，應為同法法第91條第2 項之意圖銷售而擅自以重製之方法
    侵害他人之著作財產權之高度行為所吸收，不另論罪。檢察
    官認其所犯著作權法第91條第2 項應為同法第91條之1 第2
    項所吸收云云，即有未洽，應予更正。按刑事法若干犯罪之
    行為態樣，本質上原具有反覆、延續實行之特徵，立法時既
    予特別歸類，定為犯罪構成要件之行為要素，則行為人基於
    概括之犯意，在密切接近之一定時、地持續實行之複次行為
    ，倘依社會通念，於客觀上認為符合一個反覆、延續性之行
    為觀念者，於刑法評價上，即應僅成立一罪，俾免有重複評
    價、刑度超過罪責與不法內涵之疑慮；學理上所稱「集合犯
    」之職業性、營業性或收集性等具有重複特質之犯罪均屬之
    ，例如經營、從事業務、收集、販賣、製造、散布等行為概
    念者。本件被告，持續以重製之方式侵害他人著作財產權、
    商標權，並進而在網路上販賣仿冒他人商標之商品，均具反
    覆實行特徵，認為其本於反覆實行營業之犯意，在密切接近
    之一定時、地，持續實行複次之重製著作物、使用商標，並
    持以販賣，其違反著作權法第91條第2 項之意圖銷售而以重
    製之方法侵害他人之著作財產權罪、商標法第82條之非法犯
    賣侵害商標商品罪，應均各僅成立集合犯一罪。被告以一重
    製並販售之行為同時觸犯著作權法第91條第2 項之意圖銷售
    而擅自以重製之方法侵害他人之著作財產權罪、商標法第82
    條之非法犯賣侵害商標商品罪，為想像競合犯，應從一重之
    著作權法第91條第2 項之意圖銷售而擅自以重製之方法侵害
    他人之著作財產權罪論處。原審審酌被告為貪圖小利，販賣
    品質低劣之仿冒物品，不僅侵害著作權、商標權人之權益，
    且足以擾亂國內同一商品市場之健全發展，影響國家正常經
    濟及貿易形象，惟念其犯後坦承犯行，態度尚可等一切情狀
    ，量處有期徒刑6 月，復斟酌本件犯罪情節、被告之經濟狀
    況及智識程度等情，諭知易科罰金之折算標準，並諭知扣案
    之仿冒「猴頭」商標圖案貼紙3 張，應依商標法第83條之規
    定，宣告沒收，其認事用法，均無不合，量刑亦屬妥適。被
    告上訴意旨空言指摘原審判決不當，顯無理由，應予駁回。
    惟查，被告犯後已深表悔悟，充分展現和解誠意，與告訴人
    達成和解，有和解書在卷可證，被告無前科，素行尚佳，有
    臺灣高等法院被告全國前案紀錄表在卷可稽，本院斟酌上情
    ，認其一時失慮而罹刑典，經此審判科刑，當知所警惕，信
    無再犯之虞，本件所宣告之刑以暫不執行為適當，爰諭知緩
    刑2 年，以勵自新。
據上論斷，應依刑事訴訟法第455 條之1 第1 項、第3 項、第
368 條，刑法第74條第1項第1 款，判決如主文。
本案經檢察官任亭到庭執行職務。
中    華    民      國      99    年   5    月   5    日
                    刑事第五庭
                              審判長法  官    石家禎
                                    法  官    林家聖
                                    法  官    程士傑
以上正本證明與原本無異。
不得上訴。
中    華    民      國      99    年   5    月   5    日
                                    書記官    林鴻仁

司法院資訊處製作；財團法人民間司法改革基金會備份。
